臺灣士林地方法院民事判決
111年度訴字第936號
原      告  邱珮倫  
訴訟代理人  王元勳律師
            李怡欣律師
被      告  鍾俊揚  
訴訟代理人  林殷佐律師
上列當事人間請求侵權行為損害賠償事件，本院於民國111年8月
15日言詞辯論終結，判決如下：
    主      文
被告應給付原告新臺幣壹拾伍萬元，及自民國一百一十一年三月
十五日起至清償日止，按年息百分之五計算之利息。
原告其餘之訴駁回。
訴訟費用由被告負擔百分之十七，餘由原告負擔。
本判決原告勝訴部分，得為假執行；但被告如以新臺幣壹拾伍萬
元為原告預供擔保，得免為假執行。
原告其餘假執行之聲請駁回。
    事實及理由
一、原告起訴主張：其與訴外人江偉鈞於民國102年10月間結婚
    ，生活和諧。原告於108年5月間意外知悉江偉鈞於向原告求
    婚前尚與其他女子熱戀，始知悉江偉鈞於105年9月26日至10
    6年6月1日間與被告拍攝許多性愛影片；原告念及幼兒，並
    經江偉鈞請求給予機會，故未予追究。詎其等婚外情並未停
    止，仍持續至111年1月，更有檔案時間標示為110年2月、4
    月之其2人親密影片。原告身心受創，引發卵巢早衰症而被
    迫提前進入更年期，幾乎無法生育，其2人之行為已逾越男
    女交往分際，致原告受有精神上痛苦，不法侵害原告基於配
    偶關係之身分法益而情節重大。爰依民法第184條第1項前段
    、第195條規定，請求非財產上損害賠償等語。並聲明：被
    告應給付原告新臺幣（下同）120萬元，及自起訴狀繕本送
    達翌日起至清償日止，按年息5%計算之利息；願供擔保，請
    准宣告假執行。
二、被告則以：對原告主張之107年前之前揭侵權行為事實不爭
    執，惟被告在108年後已甚少與江偉鈞聯絡，亦無再發生性
    行為；由原告所提照片中之被告髮型可認定係107年前之照
    片；原告所受之身體上病痛，與被告侵害行為間無因果關係
    等語置辯。並聲明：原告之訴駁回；如受不利之判決，願供
    擔保請准宣告免為假執行。
三、原告主張其與江偉鈞於102年10月間結婚，被告與江偉鈞於1
    05年9月26日至106年6月1日間，曾拍攝性愛影片等情，有原
    告戶籍謄本、照片等件在卷可稽（見本院限閱卷、本院卷第
    24頁、第30至36頁、第40頁），復為被告所不爭執，均堪信
    為真實。
四、原告依前揭法律關係，請求侵權行為損害賠償，被告則以上
    揭情詞置辯，經查：
  ㈠按因故意或過失，不法侵害他人之權利者，負損害賠償責任
    ；故意以背於善良風俗之方法，加損害於他人者亦同。又不
    法侵害他人之身體、健康、名譽、自由、信用、隱私、貞操
    ，或不法侵害其他人格法益而情節重大者，被害人雖非財產
    上之損害，亦得請求賠償相當之金額；其名譽被侵害者，並
    得請求回復名譽之適當處分；前2項規定，於不法侵害他人
    基於父、母、子、女或配偶關係之身分法益而情節重大者，
    準用之；民法第184條第1項、第195條第1項、第3項分別定
    有明文。又婚姻係以夫妻之共同生活為其目的，配偶應互相
    協力保持其共同生活之圓滿安全及幸福，而夫妻互守誠實，
    係為確保其共同生活之圓滿安全及幸福之必要條件，故應解
    為配偶因婚姻契約而互負誠實之義務，配偶之一方行為不誠
    實，破壞共同生活之圓滿安全及幸福者，即為違反因婚姻契
    約之義務而侵害他方之權利（最高法院55年台上字第2053號
    裁判意旨參照）。是基於身分關係而生之配偶權，屬應受保
    護之權利，倘配偶之一方行為不誠實，雖非通姦或相姦行為
    ，若該行為足以破壞夫妻間共同生活之圓滿安全及幸福而情
    節重大，亦屬與第三人共同不法侵害他方配偶因婚姻契約而
    互負誠實義務之配偶權，則他方配偶自得主張此項基於特定
    身分而發生的權利受侵害，請求侵權行為人負損害賠償責任
    。
　㈡本件原告主張被告與江偉鈞於原告與江偉鈞婚姻關係存續期
    間之105年至106年間曾拍攝性愛影片，為被告所不爭執，此
    部分應堪採信；至原告尚主張被告與江偉鈞之婚外情持續至
    111年1月間，更有110年2月、4月之親密影片云云，為被告
    所否認，而查原告所舉如原證4之照片，縱使檔案名稱有疑
    似110年日期之數字，亦有可能係存檔或轉檔之日期，尚無
    法證明各該照片確係於原告主張之前揭時期所拍攝，是此部
    分原告舉證不足，尚不足採。綜上，被告前揭侵權行為，是
    依一般社會通念，顯已破壞原告與其配偶婚姻共同生活之圓
    滿安全及幸福，依上開規定，自屬故意以背於善良風俗之方
    法，不法侵害原告基於配偶關係所生之身分法益，情節確屬
    重大，此等不法侵害行為足以害及原告於婚姻生活中之幸福
    及安全感，破壞原告與其配偶間之誠實與信任關係，是原告
    主張其精神受有相當之痛苦，被告上開行為與原告所受精神
    上痛苦有相當因果關係，被告應就此行為負侵權行為之損害
    賠償責任，應為可採。
  ㈢次按不法侵害他人之人格權，被害人受有非財產上損害，請
    求加害人賠償相當金額之慰撫金時，法院對於慰撫金之量定
    ，應斟酌實際加害情形、所造成之影響、被害人痛苦之程度
    、兩造之身分地位經濟情形及其他各種狀況，以核定相當之
    數額（最高法院47年台上字第1221號、51年台上字第223號
    裁判意旨參照）。查原告自承學歷為碩士畢業，任職科技公
    司專案副理，年薪約120萬元；被告自承碩士畢業，任職私
    人企業，月薪約3萬元（均見本院卷第113頁）。本院審酌兩
    造之學經歷、經濟能力、前揭侵權行為對原告婚姻關係之圓
    滿、安全及幸福所造成破壞之程度，暨原告所受精神之痛苦
    等一切情狀，認原告就非財產上所受損害，請求被告賠償之
    金額應以15萬元為適當，逾此部分之金額，則無理由，不應
    准許。
  ㈣綜上所述，原告依侵權行為之法律關係，請求被告給付非財
    產上損害賠償金額15萬元，及自起訴狀繕本送達被告之翌日
    即111年3月15日起（見本院卷第58頁送達回證）至清償日止
    ，按年息5%計算之法定遲延利息部分，為有理由，應予准許
    ；逾此部分之請求，即屬無據，應予駁回。
五、本件判決所命被告給付之金額，未逾50萬元，依民事訴訟法
    第389條第1項第5款規定，應依職權宣告假執行；而被告已
    陳明倘受不利判決，願供擔保，請准宣告免為假執行，經核
    於法並無不合，爰酌定相當擔保金額併准許之。至原告敗訴
    部分，其假執行之聲請已失所附麗，應併予駁回之。
六、本件事證已臻明確，兩造所提其餘攻擊防禦方法及證據，經
    本院審酌後，核與本件判決結果不生影響，爰不一一論述，
    附此敘明。
七、訴訟費用負擔之依據：民事訴訟法第79條。
中　　華　　民　　國　　111 　年　　8 　　月　　26　　日
                  民事第三庭法  官  陳菊珍
以上正本係照原本作成。
如對本判決上訴，應於判決送達後20日內向本院提出上訴狀，若
委任律師提起上訴者，應一併繳納上訴審裁判費，否則本院得不
命補正逕行駁回上訴。
中　　華　　民　　國　　111 　年　　8 　　月　　26　　日
                            書記官  曹永瑄